nb: Produkter til dyr og husdyr > Husdyrprodukter > Hundeprodukter: Hundebleier og -innlegg; Hundebleier; Hundemat; Hundehus; Tilbehør til hundekenneler og løpestrenger; Hundekenneler og løpestrenger; Hundeleker; Tredemøller til hund; Hundegodter
da: Dyr og tilbehør til kæledyr > Tilbehør til kæledyr > Tilbehør til hunde: Hundebleer og tilbehør; Hundebleer; Hundefoder; Hundehuse; Tilbehør til hundekenneler og løbegårde; Hundekenneler og løbegårde; Legetøj til hunde; Løbebånd til hunde; Godbidder til hunde
tr: Hayvanlar ve Evcil Hayvan Ürünleri > Evcil Hayvan Ürünleri > Köpek Ürünleri: Köpek Alt Bezleri ve Muşambaları; Köpek Bezleri; Köpek Mamaları; Köpek Kulübeleri; Köpek Kulübe ve Kafes Aksesuarları; Köpek Kulübeleri ve Kafesleri; Köpek Oyuncakları; Köpek Koşu Bantları; Köpek Ödül Mamaları
hr-HR: Životinje i potrepštine za kućne ljubimce > Potrepštine za kućne ljubimce > Potrepštine za pse: Pelene i ulošci za pse; Pelene za pse; Hrana za pse; Kućice za pse; Oprema za psetarnice i vanjske kaveze; Psetarnice i vanjski kavezi za pse; Igračke za pse; Trake za trčanje za pse; Poslastice za pse
zh-CN: 动物/宠物用品 > 宠物用品 > 狗狗用品: 狗尿布垫/衬垫; 狗狗尿片; 狗粮; 狗屋; 户外大型狗舍配件; 户外大型狗舍; 狗玩具; 狗狗跑步机; 狗零食
pt-BR: Animais e produtos para animais de estimação > Suprimentos para animais de estimação > Suprimentos para cães: Fraldas e tapetes higiênicos para cães; Fraldas para cachorros; Ração para cães; Casas para cães; Acessórios para canis; Canis; Brinquedos para cães; Esteiras para cachorros; Petiscos para cães
fi: Eläinten ja lemmikkieläinten tarvikkeet > Lemmikkieläinten tarvikkeet > Koirien tarvikkeet: Koirien vaipat ja pissa-alustat; Koirien vaipat; Koirien ruoka; Koirankopit; Koirien asumusten ja ulkohäkkien lisävarusteet; Koirien asumukset ja ulkohäkit; Koirien lelut; Koirien juoksumatot; Koirien herkut
bg-BG: Артикули за животни и домашни любимци > Артикули за домашни любимци > Артикули за кучета: Пелени и подложки за кучета; Пелени за кучета; Храна за кучета; Къщи за кучета; Аксесоари за кучешки заграждения; Кучешки колиби и клетки; Играчки за кучета; Бягащи пътеки за кучета; Лакомства за кучета
el: Ζώα και προμήθειες για κατοικίδια ζώα > Προμήθειες για κατοικίδια ζώα > Προμήθειες για σκύλους: Επιθέματα & επενδύσεις πάνας για σκύλους; Πάνες για σκύλους; Σκυλοτροφή; Σπίτια για σκύλους; Αξεσουάρ για σπιτάκια & περιφράξεις σκύλων; Σπιτάκια & περιφράξεις για σκύλους; Παιχνίδια για σκύλους; Διάδρομοι γυμναστικής για σκύλους; Λιχουδιές για σκύλους
ja: ペット・ペット用品 > ペット用品 > 犬用品: 犬用おむつパッド; 犬用おむつ; ドッグフード; 犬小屋; 犬小屋・ドッグラン関連用品; 犬小屋・ドッグラン; 犬用おもちゃ; 犬用トレッドミル; 犬用おやつ
sv: Djur och tillbehör till husdjur > Tillbehör till husdjur > Hundtillbehör: Blöjdynor och blöjskydd för hundar; Blöjor för husdjur; Hundmat; Hundkojor; Tillbehör för hundkojor och rasthagar; Hundgårdar och rastgårdar; Hundleksaker; Löpband för husdjur; Hundgodis
lt-LT: Gyvūnai ir prekės naminiams gyvūnams > Prekės naminiams gyvūnams > Prekės šunims: Sauskelnių šunims įklotai; Sauskelnės šunims; Šunų maistas; Šunų būdos; Šunidžių ir aikštelių šunims priedai; Šunidės ir aikštelės šunims; Žaislai šunims; Bėgimo takeliai šunims; Skanėstai šunims
nl: Dieren > Benodigdheden voor huisdieren > Benodigdheden voor honden: Luiers en inlegkruisjes voor honden; Hondenluiers; Hondenvoer; Hondenhokken; Accessoires voor hondenhokken en- rennen; Hondenhokken en -rennen; Hondenspeeltjes; Tredmolens voor honden; Hondenkoekjes
pt-PT: Artigos para animais e animais estimação > Artigos para animais > Artigos para cães: Resguardos e fraldas para cães; Fraldas para cães; Ração de cães; Casotas; Acessórios para canis; Canis; Brinquedos para cães; Passadeiras para cães; Snacks para cães
it: Articoli per animali > Animali domestici - Articoli > Articoli per cani: Mutandine e pannolini per cani; Pannolini per cani; Cibo per cani; Casette per cani; Accessori per cucce e recinti; Cucce e recinti per cani; Giochi per cani; Tapis roulant per cani; Snack per cani
en: Animals & Pet Supplies > Pet Supplies > Dog Supplies: Dog Diaper Pads & Liners; Dog Diapers; Dog Food; Dog Houses; Dog Kennel & Run Accessories; Dog Kennels & Runs; Dog Toys; Dog Treadmills; Dog Treats
sk-SK: Potreby pre zvieratá a domácich miláčikov > Potreby pre domácich miláčikov > Potreby pre psa: Plienky a podložky pre psov; Plienky pre psov; Krmivo pre psov; Búdy pre psov; Príslušenstvo pre psie búdy a voliéry; Psie búdy a voliéry; Hračky pre psov; Bežecké pásy pre psov; Psie maškrty
th: อุปกรณ์สำหรับสัตว์และสัตว์เลี้ยง > อุปกรณ์สัตว์เลี้ยง > อุปกรณ์สำหรับสุนัข: ที่รองผ้าอ้อมสุนัข; ผ้าอ้อมสำหรับสุนัข; อาหารสุนัข; บ้านสุนัข; อุปกรณ์บ้านสุนัข; บ้านสำหรับสุนัข; ของเล่นสุนัข; ลู่วิ่งสำหรับสุนัข; อาหารว่างสำหรับสุนัข
pl: Zwierzęta i artykuły dla zwierząt > Artykuły dla zwierząt > Artykuły dla psów: Podkładki i wkładki higieniczne dla psów; Pieluchy dla psów; Karma dla psów; Budy dla psów; Akcesoria do bud i boksów dla psów; Budy i boksy dla psów; Zabawki dla psów; Bieżnie dla psów; Smakołyki dla psów
fr: Animaux et articles pour animaux de compagnie > Articles pour animaux de compagnie > Accessoires pour chiens: Protections de rechange pour chiens; Culottes hygiéniques pour chiens; Nourriture pour chiens; Niches pour chiens; Accessoires pour niches et enclos pour chiens; Niches et enclos pour chiens; Jouets pour chiens; Tapis de course pour chiens; Friandises pour chiens
ro-RO: Animale și articole pentru animale de companie > Articole pentru animale de companie > Articole pentru câini: Tampoane și căptușeli pentru scutece pentru câini; Scutece pentru câini; Hrană pentru câini; Cotețe pentru câini; Accesorii adăpost/țarc pentru câini; Adăposturi și țarcuri pentru câini; Jucării pentru câini; Benzi de alergare pentru câini; Recompense pentru câini
sl-SI: Živali in pripomočki za hišne ljubljenčke > Pripomočki za hišne ljubljenčke > Pripomočki za pse: Podloge in vložki za pasje plenice; Plenice za pse; Hrana za pse; Pasje hiške; Dodatki za pesjake in ograjene prostore; Pesjaki in ograjeni prostori za pse; Igrače za pse; Tekalne steze za pse; Priboljški za pse
cs: Chovatelství > Potřeby pro domácí zvířata > Potřeby pro psy: Vložky do plenek pro psy; Plenky pro psy; Krmivo pro psy; Psí boudy; Boudy a výběhy pro psy – příslušenství; Boudy a výběhy pro psy; Hračky pro psy; Běžecké trenažery pro psy; Pamlsky pro psy
zh-TW: 動物/寵物補給品 > 寵物用品 > 狗用品: 狗尿布內襯; 狗用尿布; 狗飼料; 狗屋; 狗舍/狗圈配件; 狗舍/狗圈; 狗玩具; 犬用跑步機; 狗零食
de: Tiere & Tierbedarf > Haustierbedarf > Hundebedarf: Einlagen für Hundewindeln; Hundewindeln; Hundefutter; Hundehütten; Zubehör für Hundezwinger & -ausläufe; Hundezwinger & -ausläufe; Hundespielzeug; Hundelaufbänder; Leckerbissen für Hunde
ru: Животные и товары для питомцев > Товары для домашних животных > Товары для собак: Вкладыши для подгузников для собак; Пеленки и подгузники для собак; Корм для собак; Будки и домики для собак; Аксессуары для вольеров и загонов для собак; Вольеры и загоны для собак; Игрушки для собак; Беговые дорожки для собак; Лакомства для собак
vi: Đồ dùng cho động vật & thú cưng > Đồ dùng cho thú cưng > Vật dụng nuôi chó: Băng tã vệ sinh chó mèo; Tã dành cho chó; Thức ăn cho chó; Nhà cho chó; Phụ kiện nhà nuôi chó; Nhà nuôi chó; Đồ chơi dành cho chó; Máy chạy dành cho chó; Đồ ăn thưởng cho chó
es: Productos para mascotas y animales > Productos para mascotas > Productos para perros: Fundas de pañal y cambiadores para perros; Pañales para perros; Comida para perros; Casetas para perros; Accesorios para casetas y cercados para perros; Casetas y cercados para perros; Juguetes para perros; Cintas de caminar para perros; Premios para perros
hu: Állatok és kisállatkellékek > Háziállat-kellékek > Kutyakellékek: Kutyapelenka-betétek; Kutyapelenkák; Kutyaeledel; Kutyaházak; Kutyakennel- és futtató kiegészítők; Kutyakennelek és -futtató; Kutyajátékok; Kutyafutópadok; Kutyacsemegék
ko: 동물/반려동물 용품 > 반려동물 용품 > 반려견 용품: 반려견 기저귀 패드/라이너; 반려견 기저귀; 반려견 사료; 개집; 반려견 집/운동장 부대용품; 반려견 집/운동장; 반려견 장난감; 반려견 러닝머신; 반려견 간식